【裁判字號】    97,訴,1606
【裁判日期】    990331
【裁判案由】    侵權行為損害賠償
【裁判全文】
臺灣臺南地方法院民事判決              97年度訴字第1606號
原      告  宇○○
被      告  高雄市政府消防局
法定代理人  Ｄ○○
被      告  高雄市政府警察局
上  一  人
法定代理人  Ｐ○○
被      告  Ｈ○○
            巳○○
            Ｏ○○
            己○○
            Ｅ○○
            戌○○
            未○○
            Ｓ○○
            亥○○
            國軍高雄總醫院
上  一  人
法定代理人  地○○
被      告  戊○○（兼Ｒ○○之承受訴訟人）
            Ａ○○
            臺灣時報股份有限公司
上  一  人
法定代理人  王玉發
被      告  子○○
            臺灣日報股份有限公司
上  一  人
法定代理人  顏文閂
被      告  Ｉ○○
            臺灣乙○○○（社）股份有限公司
上  一  人
法定代理人  Ｌ○○
被      告  Ｑ○○
            聯合報股份有限公司
上  一  人
法定代理人  丁○○
被      告  Ｔ○○
            Ｍ○○○○（業）股份有限公司
上  一  人
法定代理人  Ｌ○○
被      告  玄○○
            黃○○
            聯合晚報股份有限公司
上  一  人
法定代理人  丁○○
被      告  Ｊ○○
            丑○○○（企業）股份有限公司
上  一  人
法定代理人  寅○○
被      告  Ｇ○○
            Ｋ○○
            中國時報（文化事業）股份有限公司
上  一  人
法定代理人  余建新
被      告  Ｃ○○
            卯○○
            辛○○
            辰○○
            臺灣新聞報股份有限公司
上  一  人
法定代理人  宙○○
被      告  Ｖ○○
            癸○○
            民眾日報社股份有限公司
上  一  人
法定代理人  丙○○
被      告  民眾報業股份有限公司
上  一  人
法定代理人  Ｆ○○
被      告  Ｂ○○（即陳仁文）
            申○○
            Ｎ○○
            Ｕ○○
            Ｄ○○
            天○○
            庚○○（兼Ｒ○○之承受訴訟人）
            壬○○（兼Ｒ○○之承受訴訟人）
            甲○○○（社）股份有限公司
上  一  人
法定代理人  Ｌ○○
被      告  酉○○
            午○○
上列當事人間請求侵權行為損害賠償事件，本院判決如下：
    主  文
原告之訴駁回。
訴訟費用由原告負擔。
    事  實  及  理  由
一、按當事人主張有利於己之事實者，就其事實有舉證之責任，
    民事訴訟法第277條前段定有明文。次按民事訴訟如係由原
    告主張權利者，應先由原告負舉證之責，若原告先不能舉證
    ，以證實自己主張之事實為真實，則被告就其抗辯事實即令
    不能舉證，或其所舉證據尚有疵累，亦應駁回原告之請求，
    最高法院17年上字第917號判例意旨可資參照。是民事訴訟
    法如係由原告主張權利者，應先由原告負舉證之責。又按民
    法第184條第1項前項規定侵權行為以故意或過失不法侵害他
    人之權利為成立要件，故主張對造應負侵權行為責任者，應
    就對造之有故意或過失負舉證責任；再按就侵權行為言，被
    害人應就行為人因故意或過失，不法侵害其權利之事實負舉
    證責任（最高法院58年台上字第1421號判例及70年度台上字
    第2550號、82年度台上字第267號裁判意旨可參）。末按原
    告之訴，依其所訴之事實，在法律上顯無理由者，法院得不
    經言詞辯論，逕以判決駁回之，民事訴訟法第249條第2項定
    有明文。
二、本件原告起訴主張：如附表所列之被告不法侵害其權利（原
    告主張之侵權行為事實詳如附表所載列），致其受有損害，
    爰提起本件訴訟等語，並聲明請求判決：(一)附表所列之被告
    高雄市政府消防局等51人【原告起訴狀所列被告有53人，惟
    其中被告玄○○、黃○○重複列名於起訴狀，故起訴狀所列
    實際被告應有51人；又被告Ｒ○○於原告起訴後，已於民國
    97年11月1日死亡，有戶籍謄本1份在卷可稽，並由被告戊○○、庚○○、壬○○承受其訴訟；又原告於98年11月16日具
    狀追加「民眾報業股份有限公司」為被告（見本院卷二第82
    至83頁），核其請求之基礎事實同一，應予准許，故本件被
    告共有如附表所列51人】應共同連帶給付原告新臺幣（下同
    ）8億元及自起訴狀繕本送達被告之翌日起至清償日止，依
    民法計算之利息【原告原起訴請求被告連帶賠償之金額為5
    百萬元，嗣於98年5月22日具狀變更請求賠償之金額為30億
    元（見本院卷一第205頁），嗣復於98年5月26日具狀變更請
    求賠償之金額為8億元（見本院卷一第230頁），此核與民事
    訴訟法第255條第1項第3款規定擴張及減縮應受判決事項之
    聲明之情形相符，應予准許】。(二)被告應共同於報紙上刊登
    誹謗原告名譽之相反事實並作道歉啟事。
三、經查，依原告起訴所主張之事實及證據，並不能證明其主張
    為真實（本院於97年11月25日以南院龍民耕97年度訴字第16
    06號函及於98年3月17日裁定命原告就主張之侵權行為事實
    提出證據，經原告具狀陳報如附表所示之證據，且因原告於
    98年3月25日具狀陳報相關證據已於本院97年度訴字第1438
    號侵權行為損害賠償事件中具狀檢附，故本院依職權調取臺
    灣高等法院臺南分院98年度上字第17號即上開97年度訴字第
    1438號上訴案卷全卷後，整理相關證據如附表所示）：
  (一)原告主張附表編號一所示之被告天○○、Ｈ○○、巳○○、
    Ｏ○○、Ｓ○○於91年3月18日分別為高雄市警察局局長、
    苓雅分局局長、福德派出所所長、警員，上述5人利用其佈
    署之線民監控原告，並教唆其線民侵害原告之權利，且誣告
    原告傷害他人，使被告巳○○未依正當法律程序率領員警毀
    損原告所有之律師事務所內辦公用品；並召開記者會，以不
    實之事實誹謗原告，致損害原告之名譽，顯已侵害原告之名
    譽等情，固據其提出附表編號一所示之25項證據為證，惟審
    之其中編號1.3.4.5.6.8.10.11.13.16.17.18.19.20.所示之證
    物，均係被告基於職務上所制作之調查訊問筆錄、移送書、
    起訴書、訴願決定書及調查報告等公文書，尚難遽為被告有
    前述不法侵害原告權利之有利證據。又其中編號2.7.9.資料
    係被告戊○○、壬○○及Ｒ○○（已於97年11月1日死亡，
    由被告戊○○、庚○○、壬○○承受訴訟）之診斷證明書；
    另編號12.資料為原告之律師登錄聲請書及高雄律師公會函、
    編號14.文件則為文昌里里民陳情書、編號15.資料係新聞報導
    剪報、編號文件係高雄市政府答辯狀、編號文件係原告
    提出之訴願書狀，均與原告所指訴之前述被告侵權行為，並
    無相當因果關係，亦不足作為被告侵權事實之證明。
  (二)原告主張附表編號二所示之被告高雄市消防局、Ｄ○○、己○○、Ｅ○○等人毀損原告住所鐵、木門、家具及律師事務
    所內之辦公用品一情，雖提出附表編號二證據編號1.所示之
    91年8月20日拍攝之照片4幀及編號2.所示之被告高雄市政府
    消防局就97年度審國字第1號提出之答辯狀為證，然上開照
    片僅能證明原告之住所及事務所當時情況，並不足佐證係為
    被告高雄市消防局、Ｄ○○、己○○及Ｅ○○之侵權行為所
    致，亦未能證明其等有何故意或過失而不法侵害之主觀意思
    ，自難據此為原告有利之證據。
  (三)原告主張附表編號三所示之被告報社公司及記者明知被告巳
    ○○等警方人員提供不實之消息，卻仍加以刊登侵害原告名
    譽之不實消息於報紙上，將原告對非法逮捕之警消人員所施
    之正當防衛，形容原告為有攻擊性之精神病患，被告上述作
    為係為配合警方之不法逮捕乙節，雖據提出附表編號三之證
    據為憑，依其所提出之證據編號1.檢察、警察暨調查機關刑
    事案件新聞處理注意要點及編號2.臺灣高等法院高雄分院94
    年度上易字第250號判決，均係屬原告主張之參考資料；而
    證據編號3.所示之聯合晚報、臺灣時報、臺灣新聞報、中國
    時報、Ｍ○○○○、臺灣日報、甲○○○、民眾日報、聯合
    報、乙○○○、丑○○○、中時電子報之報導，亦僅能證明
    有該報導，但並未能證明附表編號三所示之被告有何原告所
    指故意或過失而為不實報導之侵權事實。
  (四)原告主張附表編號四所示之被告戌○○等6人為警方所佈署
    之線民，常騷擾原告、破壞原告所有之汽車；且被告戊○○
    於91年3月間先不法攻擊原告，俟原告實施正當防衛後，被
    告戊○○即佯稱受傷且持不實之診斷證明書向警方誣告原告
    傷害，並使媒體大幅報導此不實之新聞，侵害原告名譽；被
    告庚○○教唆被告戊○○、壬○○及Ｒ○○等人誣告原告，
    此均損害原告之名譽，被告應就原告名譽被侵害之事實負連
    帶賠償責任等情，固據其提出附表編號四所示之5項證據為
    證，然觀之其中證據編號1.之高雄市苓雅區文昌里里長暨里
    民代表陳情書、編號2.之行政院衛生署95年9月8日公告之身
    心障礙者鑑定表、編號3.之臺灣高雄地方法院91年度訴字第
    1450號判決及編號5.所示之法務部92年6月26日法檢字第092
    0802720號函，均與原告所指訴之前述被告侵權行為，並無
    相當因果關係，亦不足作為被告侵權行為事實之證明。另證
    據編號4.所示之原告遭破壞之汽車照片、修理汽車之單據12
    張，僅能證明原告之汽車受損及支出修理費用之事實，並不
    足以證明係因原告所指附表編號四所示被告之侵權行為所致
    ，該等證據亦非可採。
  (五)原告主張附表編號五所示之被告於87、88年間依據警方、報
    社、記者之不實資料，非法拘禁原告2次各6個月之情，雖亦
    提出附表編號五所示之5項證據為證，然依原告所提出之證
    據編號1.行政院衛生署96年10月24日衛署醫字第0960047897
    號函、編號2.原告於行政院衛生署臺東醫院之病歷及編號4.
    省立臺東醫院住院同意書等文書，僅足認原告係經醫院診斷
    須住院診療而由原告之父親同意其住院，尚難以此認定被告
    有非法拘禁之侵權行為。另原告所提出之證據編號3.所示之
    行政院衛生署臺東醫院於臺灣高雄地方法院97年度國字第9
    號訴訟中提出之民事答辯狀及證據編號5.所示之臺東縣警察
    局91年9月25日東警秘法字第09109987號函檢附該局行政訴
    訟答辯（案號91年度訴字第00770號）暨相關證物，均屬另
    案之被告所提出之答辯狀，亦不足資為被告不法侵權行為之
    證明，自非可採。
  (六)原告所主張附表編號六所示之被告國軍高雄總醫院、亥○○
    、午○○共同製作不實驗傷診斷證明書供被告戊○○誣告原
    告，國軍高雄總醫院亦應負連帶賠償責任一情，雖提出附表
    編號六所示之3項證據為證，然觀之原告所提出之證據編號
    1.國軍高雄總醫院於91年3月18日開具被告戊○○眼部受傷
    之診斷證明書、證據編號2.國軍高雄總醫院附設民眾診療服
    務處於91年4月2日開立被告壬○○眼睛化學性灼傷之診斷證
    明書及證據編號3.國軍高雄總醫院所開具Ｒ○○眼睛化學性
    灼傷之診斷證明書等資料，僅足認上開被告確有開立前揭診
    斷證明書之事實，而不能證明上開被告有原告所主張故意開
    立不實診斷證明書之侵權行為事實，原告所提此等證據，尚
    難憑採。
四、綜前所述，原告就其主張如附表所列示之侵權事實，依其所
    主張之事實及提出之如附表所示之證據，均無法證明附表所
    列被告之不法侵害行為、故意或過失之主觀意思，及原告因
    侵權所受之具體損害，暨其二者具有相當因果關係等事實，
    揆諸前揭說明，足認其主張在法律上顯無理由，爰依民事訴
    訟法第249條第2項之規定，不經言詞辯論，逕以判決駁回之
    。
五、據上論結，原告之訴為無理由，依民事訴訟法第249條第2項
    、第78條，判決如主文。
中    華    民    國    99    年    3     月    31    日
                  民事第一庭  審判長法  官  高榮宏
                                    法  官  張季芬
                                    法  官  黃聖涵
以上正本係照原本作成。
如對本判決不服，須於判決送達後20日內向本院提出上訴狀。
中    華    民    國    99    年    3     月    31    日
                                    書記官  朱小萍
┌──┬──────────┬────────────┬─────────────┐
│編號│被告                │原告主張之侵權事實      │原告主張之證據            │
├──┼──────────┼────────────┼─────────────┤
│一  │高雄市警察局        │一、左列被告高雄市警察局│1.91年3月18日訴外人戊○○ │
│    │天○○              │    、天○○、Ｈ○○、呂│  於高雄市政府警察局苓雅分│
│    │Ｈ○○              │    世央、Ｏ○○、Ｓ○○│  局所作之調查（偵訊）筆錄│
│    │巳○○              │    於91年3月18日分別為 │  。                      │
│    │潘煜峰              │    高雄市警察局局長、苓│2.91年3月18日國軍高雄總醫 │
│    │Ｓ○○              │    雅分局局長、福德派出│  院開具訴外人戊○○眼部受│
│    │                    │    所所長、警員，上述五│  傷之診斷證明書。        │
│    │                    │    人教唆原告之鄰居王永│3.91年3月18日高雄市政府警 │
│    │                    │    全攻擊原告，俟原告實│  察局苓雅分局高市警苓刑字│
│    │                    │    施正當防衛反擊後，被│  第5323號解送人犯報告。  │
│    │                    │    告戊○○即佯稱受傷並│4.91年3月18日原告於高雄地 │
│    │                    │    前往國軍高雄總醫院驗│  法院檢察署之訊問筆錄。  │
│    │                    │    傷，由該院之眼科醫師│5.高雄地方法院91年度聲羈字│
│    │                    │    亥○○出具不實之驗傷│  第492號押票。           │
│    │                    │    診斷書，進而持該不實│6.被告壬○○於高雄市政府警│
│    │                    │    之驗傷診斷書於同日上│  察局苓雅分局所作之調查（│
│    │                    │    午6時20分前往福德派 │  偵訊）筆錄。            │
│    │                    │    出所誣告原告傷害，使│7.91年4月2日國軍高雄總醫院│
│    │                    │    被告巳○○未依刑事訴│  附設民眾診療服務處開立被│
│    │                    │    訟法第71條之1第1項所│  告壬○○眼睛化學性灼傷之│
│    │                    │    規定之正當法律程序，│  診斷證明書。            │
│    │                    │    率領警消二十餘名，毀│8.被告Ｒ○○於高雄市政府警│
│    │                    │    損原告位於高雄市建國│  察局苓雅分局所作之調查（│
│    │                    │    一路62巷40弄4之4號5 │  偵訊）筆錄。            │
│    │                    │    樓之住所鐵、木門、傢│9.國軍高雄總醫院開具被告蔡│
│    │                    │    具，及律師事務所內之│  梅香眼睛化學性灼傷之診斷│
│    │                    │    辦公用品，非法逮捕原│  證明書。                │
│    │                    │    告。                │10.高雄地方法院檢察署91年字│
│    │                    │二、被告巳○○於進行非法│  第5778號91年4月23日勘驗 │
│    │                    │    逮捕之同時，並召開記│  筆錄、現場勘驗圖及勘驗照│
│    │                    │    者會，利用不實之事實│  片。                    │
│    │                    │    誹謗被告，使國內十餘│11.高雄地方法院檢察署91年偵│
│    │                    │    家報社報導此不實之消│  字第5778號、91年度偵字  │
│    │                    │    息，損害原告之名譽。│  9420號起訴書。          │
│    │                    │    所屬機關高雄市警察局│12.高雄律師公會92年4月11日 │
│    │                    │    亦應負連帶賠償責任。│  （92）高律九耀字第561號 │
│    │                    │                        │  函、原告之律師登錄聲請書│
│    │                    │                        │  。                      │
│    │                    │                        │13.高雄市政府警察局苓雅分局│
│    │                    │                        │  高市警苓分刑字5323號刑事│
│    │                    │                        │  案件移送書。            │
│    │                    │                        │14.高雄市苓雅區文昌里里長及│
│    │                    │                        │  里民代表陳情書。        │
│    │                    │                        │15.聯合晚報、台灣時報、台新│
│    │                    │                        │  聞報、中國時報、台灣新報│
│    │                    │                        │  、台灣日報、甲○○○、眾│
│    │                    │                        │  日報、聯合報、乙○○○自│
│    │                    │                        │  由時報、中時電子報誹謗原│
│    │                    │                        │  告之不實報導。          │
│    │                    │                        │16.高雄市政府警察局督察室90│
│    │                    │                        │  年12月18日案件調查報告二│
│    │                    │                        │  份。                    │
│    │                    │                        │17.高雄市政府警察局91年3月 │
│    │                    │                        │  15日調查報告。          │
│    │                    │                        │18.高雄市政府警察局督察室90│
│    │                    │                        │  年12月25日案件調查報告。│
│    │                    │                        │19.內政部警政署91年1月24 日│
│    │                    │                        │  專案調查報告。          │
│    │                    │                        │20.高雄市政府警察局督察室90│
│    │                    │                        │  年10月23日案件調查報告。│
│    │                    │                        │高雄市政府警察局督察室90│
│    │                    │                        │  年11月5日案件調查報告。 │
│    │                    │                        │高雄市政府警察局督察室90│
│    │                    │                        │  年12月19日案件調查報告。│
│    │                    │                        │高雄市政府警察局就91年度│
│    │                    │                        │  高行真紀審391訴00876字第│
│    │                    │                        │  05890所提之行政訴訟答辯 │
│    │                    │                        │  狀。                    │
│    │                    │                        │91年2月22日原告向高雄市 │
│    │                    │                        │  政府提出之訴願書狀。    │
│    │                    │                        │高雄市政府91年訴五字第  │
│    │                    │                        │  150號訴願會議決定、91年7│
│    │                    │                        │  月26日高市府訴五字第    │
│    │                    │                        │  0000000000訴願決定書。  │
├──┼──────────┼────────────┼─────────────┤
│二  │高雄市消防局        │左列被告於91年3月18日上 │1.91年8月20日拍攝之照片四 │
│    │Ｄ○○              │午，毀損原告住所鐵、木門│  紙。                    │
│    │己○○              │、傢具，及律師事務所內之│2.被告高雄市政府消防局於97│
│    │Ｅ○○              │辦公用品。              │  年度審國字第1號提出之答 │
│    │                    │                        │  辯狀。                  │
├──┼──────────┼────────────┼─────────────┤
│三  │台灣時報（股）公司  │一、左列被告報社及記者明│1.檢察、警察暨調查機關刑事│
│    │台灣日報（股）公司  │    知被告巳○○提供之文│  案件新聞處理注意要點。  │
│    │乙○○○（股）公司  │    書為不實之消息，卻仍│2.臺灣高等法院高雄分院94年│
│    │聯合報（股）公司    │    加以刊登，將原告對非│  度上易字第250號判決。   │
│    │聯合晚報（股）公司  │    法逮捕之警消人員所施│3.聯合晚報、臺灣時報、臺灣│
│    │Ｍ○○○○（股）公司│    之正當防衛，形容成原│  新聞報、中國時報、臺灣新│
│    │丑○○○（股）公司  │    告為攻擊性之精神病患│  生報、臺灣日報、甲○○○│
│    │中國時報（股）公司  │    ，左列被告等上述作為│  、民眾日報、聯合報、中華│
│    │台灣新聞報（股）公司│    係為配合被告警方之不│  日報、丑○○○、中時電子│
│    │民眾日報社（股）公司│    法逮捕，按民法第185 │  報之報導。              │
│    │民眾報業（股）公司  │    條，應就原告名譽被侵│                          │
│    │甲○○○（股）公司  │    害之事負連帶賠償責任│                          │
│    │Ａ○○              │    。                  │                          │
│    │子○○              │                        │                          │
│    │Ｉ○○              │                        │                          │
│    │蔡正諺              │                        │                          │
│    │玄○○              │                        │                          │
│    │黃○○              │                        │                          │
│    │Ｔ○○              │                        │                          │
│    │Ｊ○○              │                        │                          │
│    │彭弈峰              │                        │                          │
│    │Ｋ○○              │                        │                          │
│    │Ｃ○○              │                        │                          │
│    │卯○○              │                        │                          │
│    │辛○○              │                        │                          │
│    │辰○○              │                        │                          │
│    │Ｖ○○              │                        │                          │
│    │癸○○              │                        │                          │
│    │酉○○              │                        │                          │
├──┼──────────┼────────────┼─────────────┤
│四  │戌○○              │一、左列被告等人為警方所│1.高雄市苓雅區文昌里里長暨│
│    │未○○              │    佈署之線民，常騷擾原│  里民代表陳情書。        │
│    │壬○○              │    告、破壞原告所有之汽│2.行政院衛生署95年9月8日公│
│    │戊○○              │    車。91年3月間被告王 │  告之身心障礙者鑑定表。  │
│    │庚○○              │    永全先不法攻擊原告，│3.高雄地方法院91年度訴字第│
│    │（原告另有對被告蔡梅│    俟原告實施正當防衛反│  1450號判決。            │
│    │香起訴，被告Ｒ○○於│    擊後，被告戊○○即佯│4.原告遭破壞之汽車照片、修│
│    │原告起訴後，於97年11│    稱受傷並前往國軍高雄│  理汽車之單據12張。      │
│    │月1日死亡，由被告王 │    總醫院驗傷，由該院之│5.法務部92年6月26日法檢字 │
│    │永全、庚○○、壬○○│    眼科醫師亥○○出具不│  0920802720號函。        │
│    │承受訴訟）          │    實之驗傷診斷書，進而│                          │
│    │                    │    持該不實之驗傷診斷書│                          │
│    │                    │    於同日上午6時20分前 │                          │
│    │                    │    往福德派出所誣告原告│                          │
│    │                    │    傷害，並使媒體大幅報│                          │
│    │                    │    導此不實之新聞，侵害│                          │
│    │                    │    原告之名譽，按民法第│                          │
│    │                    │    185條，應就原告名譽 │                          │
│    │                    │    被侵害之事負連帶賠償│                          │
│    │                    │    責任。              │                          │
│    │                    │二、被告庚○○教唆被告王│                          │
│    │                    │    永全、壬○○及Ｒ○○│                          │
│    │                    │    等人誣告原告，應依民│                          │
│    │                    │    法第185條負連帶賠償 │                          │
│    │                    │    責任。              │                          │
├──┼──────────┼────────────┼─────────────┤
│五  │Ｎ○○              │左列被告於87年8月15日至 │1.行政院衛生署96年10月24日│
│    │申○○              │11月14 日、88年8月7日至 │  衛署醫字第0960047897號函│
│    │Ｕ○○              │11月6日依警方、報社、記 │  。                      │
│    │Ｂ○○              │者之不實資料，妨害自由、│2.原告於行政院衛生署臺東醫│
│    │                    │偽造文書、誹謗原告。    │  院之病歷。              │
│    │                    │                        │3.行政院衛生署臺東醫院於高│
│    │                    │                        │  雄地方法院97年度國字第9 │
│    │                    │                        │  號訴訟提出之民事答辯狀。│
│    │                    │                        │4.省立臺東醫院住院同意書。│
│    │                    │                        │5.91年9月25日臺東縣警察局 │
│    │                    │                        │  警秘法字第09109987號函檢│
│    │                    │                        │  附該局行政訴訟答辯（案號│
│    │                    │                        │  91 年度訴字第00770號）暨│
│    │                    │                        │  相關證物。              │
├──┼──────────┼────────────┼─────────────┤
│六  │國軍高雄總醫院      │一、國軍高雄總醫院眼科醫│1.91年3月18日國軍高雄總醫 │
│    │亥○○              │    師亥○○、午○○共同│  院開具被告戊○○眼部受傷│
│    │午○○              │    製作不實驗傷診斷證明│  之診斷證明書。          │
│    │                    │    書供被告戊○○誣告原│2.91年4月2日國軍高雄總醫院│
│    │                    │    告，國軍高雄總醫院亦│  附設民眾診療服務處開立被│
│    │                    │    應負連帶賠償責任。  │  告壬○○眼睛化學性灼傷之│
│    │                    │                        │  診斷證明書。            │
│    │                    │                        │3.國軍高雄總醫院開具Ｒ○○│
│    │                    │                        │  眼睛化學性灼傷之診斷證明│
│    │                    │                        │  書。                    │
└──┴──────────┴────────────┴─────────────┘

司法院資訊處製作；財團法人民間司法改革基金會備份。
